臺灣高等法院臺南分院刑事判決
上　訴　人
即　被　告　甲○○
指定辯護人　本院公設辯護人丙○○
上列上訴人因強盜等案件，不服臺灣臺南地方法院94年度訴字第
276號中華民國94年6月6日第一審判決（起訴案號：臺灣臺南地
方法院檢察署93年度偵字第5556號），提起上訴，本院判決如下
：
    主      文
上訴駁回。
    事      實
一、甲○○於民國 (下同)91年6月間，在台北市士林區捷運站附
    近，以新台幣六萬元向年籍姓名不詳綽號「阿川」之男子購
    買不具殺傷力之改造八釐米手槍一枝（槍枝管制編號000000
    0000號，經鑑驗後並無法證明具有殺傷力）、子彈四顆及具
    殺傷力之子彈二顆（一顆已被射擊，經扣得五顆），竟未經
    許可將具殺傷力之子彈二顆持返住處持有。甲○○另基於意
    圖為自己不法所有之犯意，於 93年5月21日中午12時許，攜
    帶上開槍、彈及客觀上足以傷人身體之兇器螺絲起子一支，
    將乙○○所有位於臺南縣歸仁鄉○○村○○街35號住處大門門
    鎖破壞（該門鎖乃構成門之一部分），而以此方式侵入乙○
    ○之住宅（侵入住宅部分未據告訴），並於該住處二樓翻箱
    倒櫃，竊取乙○○所有勞力士手錶一支、金戒子二只、金手
    鍊二條、紀念幣一枚、港幣三十元、熊膽粉二小瓶、人民幣
    一百零三元、韓幣一千元、泰幣十元、新台幣八千一百十元
    、打火機一個，得手後將上開物品藏放於其腰間之黑色腰包
    內，隨即走向一樓欲離去時適逢乙○○返家發覺，甲○○乃
    拔腿逃逸，乙○○即大喊抓賊並自後追趕甲○○，期間鄰居
    王萬頂亦加入追捕甲○○，而甲○○眼見無法脫逃，為脫免
    逮捕乃取出上開槍、彈作勢要朝乙○○開槍，並向乙○○表
    示「不要再追，如果再追就開槍」，乙○○不予理會，仍繼
    續追捕，甲○○則持該不具殺傷力之改造槍枝朝乙○○旁邊
    射擊一發而擊中文化16街45號鐵捲門，當場施脅迫於乙○○
    ；嗣因第二發子彈卡彈乃遭乙○○及王萬頂制伏並報警處理
    。
二、案經臺南縣警察局歸仁分局報告臺灣臺南地方法院檢察署檢
    察官偵查起訴。
    理      由
一、上揭犯罪事實，業據被告甲○○於偵審中坦供承不諱，核與
    被害人乙○○與證人王萬頂等於警訊時及偵查中所證述之情
    節相符，並有被害人乙○○所立具之贓物領據及上開槍、彈
    、螺絲起子一支及棉質手套一副等扣案可資佐證，而扣案之
    子彈五顆經送驗結果其中二顆具有殺傷力，此有內政部警政
    署刑事警察局刑鑑字第0930113729號鑑定書及94年2月17 日
    刑鑑字第0930203839號函在卷可稽。雖被告甲○○復於本院
    審理中辯稱伊未對被害人暴力脅迫云云，應係避重就輕之詞
    ，不足採信，其罪證明確，犯行可以認定，應依法論科。
二、犯強盜罪而有刑法第三百二十一條第一項各款情形之一者，
    則應論以同法第三百三十條第一項之加重強盜罪。又刑法第
　　三百二十一條第一項第三款所謂之「攜帶兇器」，其兇器種
  　類並無限制，凡客觀上足以對人之生命、身體、安全構成威
    脅，具有危險性之兇器均屬之，且不以攜帶之初有行兇之意
    圖為必要。被告甲○○攜上開改造之槍彈及螺絲起子一支作
    為兇器、毀壞構成門之一部分之門鎖而侵入乙○○居住之住
    宅內竊盜，竊盜既遂後，因脫免逮捕，當場持改造手槍對被
    害人施以脅迫，並朝乙○○旁邊射擊一發而擊中文化16街45
    號鐵捲門，致使被害人心生畏懼，核其此部份所為，係構成
    刑法第三百二十九條以強盜論之準強盜罪，被告犯強盜罪並
    有刑法第三百二十一條第一項第二款及第三款之攜帶兇器、
    毀壞門扇情形，應依刑法第三百三十條第一項之加重準強盜
    既遂罪論處。又未經許可持有具殺傷力之子彈二顆，此部份
    所為係犯槍砲彈藥刀械管制條例第十二條第四項之未經許可
    持有子彈罪。所犯二罪間犯意各別，罪名不同，應予分論併
    罰。
三、原審適用槍砲彈藥刀械管制條例第十二條第四項，刑法第十
    一條前段、刑法第三百三十條第一項、第五十一條第五款、
    第四十二條第二項，罰金罰鍰提高標準條例第二條之規定，
    並審酌被告前已有竊盜等犯罪前科，素行不佳、犯本案時尚
    有另案判刑未執行，此有臺灣高等法院被告全國前案紀錄表
    在卷可稽，其攜帶兇器於大白天侵入住宅行竊，除侵害住居
    安寧外，對被害人之人身安全亦造成重大危害，惟被告本意
    在於行竊，因意外撞見被害人，竟以自備之改造槍彈威脅被
    害人而觸犯強盜重罪，犯後於本院審理中尚能坦承認錯之態
    度等一切情狀，就準強盜罪部分量處有期徒刑柒年陸月。就
    未經許可，持有子彈部分，量處有期徒刑陸月，併科罰金新
    台幣參萬元，並定應執行刑為有期徒刑柒年拾月，併科罰金
　　新台幣參萬元，及諭知罰金易服勞役之折算標準，以資懲儆
  　。被告持以犯罪之不具殺傷力之改造手槍（含彈匣）一把、
    螺絲起子一把及棉質手套一副等，係被告所有且供犯罪所用
    ，業據被告於警訊時供明，應依刑法第三十八條第一項第二
    款宣告沒收。至於扣案之子彈五顆（其中二顆有殺傷力）因
    已於鑑定中試射用盡，即勿須宣告沒收等情。本院經核其認
    事用法，均無不當，量刑亦稱妥適。被告上訴意旨，認原審
    量刑過重云云，為無理由，應予駁回。
據上論結，應依刑事訴訟法第368條，判決如主文。
本案經檢察官李傳來到庭執行職務。
中　　華　　民　　國　　94　　年　　8 　　月　　31　　日
                  刑事第五庭　  審判長法　官  楊明章
                                      法　官  戴勝利
                                      法　官  顏基典
以上正本證明與原本無異。
如不服本判決，應於收受本判決後十日內向本院提出上訴書狀。
其未敘述上訴理由者並得於提起上訴後十日內向本院補提理由書
狀（均須按他造當事人之人數附繕本）「切勿逕送上級法院」。
　　　　　　　　　　　　　　　　　　　書記官  呂嘉文
中　　華　　民　　國　　94　　年　　9 　　月　　2 　　日
【附錄】本判決論罪科刑法條：
刑法第330條第1項：
犯強盜罪而有第321條第1項各款情形之一者，處7年以上有期徒
刑。
刑法第321條第1項：
犯竊盜罪而有左列情形之一者，處六月以上、五年以下有期徒刑
：
一  於夜間侵入住宅或有人居住之建築物、船艦或隱匿其內而犯
    之者。
二  毀越門扇、牆垣或其他安全設備而犯之者。
三  攜帶兇器而犯之者。
四  結夥三人以上而犯之者。
五  乘火災、水災或其他災害之際而犯之者。
六  在車站或埠頭而犯之者。
槍砲彈藥刀械管制條例第12條第4項：
未經許可，持有、寄藏或意圖販賣而陳列子彈者，處5年以下有
期徒刑，併科新台幣300萬元以下罰金。
